---
title: "Mekaniikka markkerina"
author: "Sami Kujala"
date: "22.8.2017"
output: 
  beamer_presentation: 
    keep_tex: yes
    includes:
      in_header: preamble.tex
---

```{r setup, include=FALSE}
knitr::opts_chunk$set(echo = FALSE)
source('Koosta_kurssisuoritukset.R')
```

## Alkupään viikkoaktiivisuus ennustaa läpäisyä

```{r viikkoaktiivisuus, echo=FALSE}
ggplot(
  lapaisyt, 
  aes(x=Viikko, y=Läpäisyprosentti, group=1)
) + 
  geom_point() +
  geom_line() +
  facet_grid(Tehtyjä_tehtäviä~Osallistui_VK1) + 
  theme_fivethirtyeight() +
  ggtitle(
    "Läpäisyprosentti y-akselilla, viikkotehtävä x-akselilla", 
    "sarakkeet = osallistui 1. välikokeeseen, rivit = ko. viikolla tehty viikkoaktiivisuus"
  )
```

## Päätelmät

* Edellisessä kuvassa x-akselilla ko. viikkoon mennessä kumuloitunut viikkoaktiivisuus
    - Tarkoittaa viikkojen 1--N kokonaisaktiivisuutta
* Ei osallistunut välikokeeseen ja teki 0-33% viikkotehtävistä
    - Suurin osa hylättiin
* Osallistui välikokeeseen ja teki 0-33% viikkotehtävistä 
    - Läpäisyprosentti putoaa nopeasti; *vaikutusmahdollisuus*
* Toisaalta, jos teki 66-100% viikkotehtävistä pitkin kurssia, läpäisyprosentti nousee likimain 100 %:iin
    - Hyvät pärjäävät opetuksesta huolimatta
    

## Toiminta

* Ensimmäinen välikoe on 27.9.
    - Läsnäolotiedot saatavilla pian, tuloksissa kestää pidempään
* Ensimmäisen kolmen viikon jälkeen tarkistan MyCoursesista pistelistat
* Näiden tietojen + fuksiryhmätietojen perusteella muodostuu lista kontaktoitavista opiskelijoista
* Toimitan listan Riikalle
* Riikka välittää tiedon eteenpäin
* Kurssin jälkeen tutkitaan intervention vaikutus, myös suora palaute tutoreilta tarpeen
